【裁判字號】    98,交抗,6
【裁判日期】    980114
【裁判案由】    聲明異議
【裁判全文】
臺灣高等法院高雄分院刑事裁定           98年度交抗字第6號
抗告人即
受處分人    甲○○
上列抗告人因違反道路交通管理處罰條例聲明異議案件，不服臺
灣高雄地方法院中華民國97年11月28日裁定（97年度交聲字第25
81號），提起抗告，本院裁定如下：
    主  文
抗告駁回。
    理  由
一、抗告意旨略以：當時大雨伊擔心機車熄火，到路口時為綠燈
    ，車速甚慢，不知號誌己轉為紅燈，越過停止線一點點，機
    車剛好熄火，伊雙腳著地，才被警察攔下，伊非故意闖紅燈
    云云。
二、按駕駛人駕駛汽車，應遵守道路交通標誌、標線、號誌之指
    示，並服從交通指揮人員之指揮，道路交通安全規則第90條
    前段定有明文。又道路交通標誌標線號誌設置規則第206 條
    第5 款第一目規定「圓形紅燈」之行車管制號誌係表示禁止
    車輛通行，並不得超越停止線或進入路口。如汽車駕駛人，
    行經有燈光號誌管制之交岔路口闖紅燈者，處1,800 元以上
    5,400 元以下罰鍰；又按汽車駕駛人違反第53條規定者，除
    依原條款處罰鍰外，並記違規點數3 點，道路交通管理處罰
    條例第53條第1項、第63條第1 項第3 款分別定有明文。
三、經查：
(一)、本件抗告人於96年8 月12日14時12分許，乘騎車號YCL-406
    號重型機車在高雄縣路竹鄉○○路與民富街口前有燈光號誌
    之交叉路口闖紅燈，經警當場掣單舉發之事實，業據抗告人
    於原審自承在卷，且經證人即本件舉發之員警許家誠到庭證
    述明確，並有舉發違反道路交通管理事件通知單及裁決書影
    本各1 份在卷可稽，自堪信為真實。
(二)、雖抗告人辯稱：因當天係下雨天，怕機車會熄火，未注意號
    誌才闖紅燈，故非故意闖越紅燈云云。惟按行政罰法第7條
    第1 項規定：違反行政法上義務之行為非出於故意或過失者
    ，不予處罰。是人民違反法律上之義務而應受行政罰之行為
    ，除法律有特別規定時，不論故意或過失均應予處罰。本件
    抗告人騎乘機車行經上開設有交通號誌之路口，應注意並能
    注意，依當時情況亦無不能注意之情事，竟未注意號誌已轉
    為紅燈而通過該路口，其有過失甚明，仍應依道路交通管理
    處罰條例第53條第1 項、第63條第1 項第3 款規定處罰。不
    得以非故意闖紅燈而免責。
四、綜上所述，抗告人於上開時、地，確有駕車行經有燈光號誌
    管制之交叉路口闖紅燈之違規事實明確，原處分機關依道路
    交通管理處罰條例第53條第1 項與第63條第1 項第1款 之規
    定，裁處異議人罰鍰4,500 元，並記違規點數3 點，並無違
    誤；原審依道路交通案件處理辦法第19條之規定，裁定駁回
    抗告人之異議，核無不當。抗告人仍執陳詞提起抗告，並無
    理由，應予駁回。
五、據上論結，應依道路交通案件處理辦法第26條，刑事訴訟法
    第412 條，裁定如主文。
中    華    民    國    98    年    1     月    14    日
                  刑事第三庭    審判長法  官   周賢銳
                                      法  官   黃憲文
                                      法  官   黃仁松
以上正本證明與原本無異。
不得再抗告。
中    華    民    國    98    年    1     月    14    日
                                      書記官   許信宗


司法院資訊處製作；財團法人民間司法改革基金會備份。
